【裁判字號】    97,訴,5252
【裁判日期】    971231
【裁判案由】    毒品危害防制條例
【裁判全文】
臺灣板橋地方法院刑事判決              97年度訴字第5252號
公  訴  人  臺灣板橋地方法院檢察署檢察官
被      告  甲○○
上列被告因違反毒品危害防制條例案件，經檢察官提起公訴（97
年度毒偵字第8208號），被告於準備程序中就起訴事實為有罪之
陳述，經告知簡式審判程序之旨，並聽取當事人之意見後，並聽
取當事人之意見後，經合議庭裁定由受命法官獨任行簡式審判程
序，本院判決如下：
    主    文
甲○○施用第一級毒品，處有期徒刑陸月。扣案海洛因（驗餘淨
重零點零玖肆伍公克）沒收銷燬之，包裝袋壹個（重零點貳陸公
克）沒收。又施用第二級毒品，處有期徒刑參月。扣案甲基安非
他命（驗餘淨重零點陸柒肆肆公克）沒收銷燬之，包裝袋貳個（
合計重零點伍貳公克）沒收。應執行有期徒刑柒月。扣案海洛因
（驗餘淨重零點零玖肆伍公克）、甲基安非他命（驗餘淨重零點
陸柒肆肆公克）沒收銷燬之，包裝袋個（合計重零點柒捌公克
）均沒收。
    事    實
一、甲○○前於民國95年間因施用毒品案件，經本院以95年度毒
    聲字第1408號裁定送觀察、勒戒後，認無繼續施用毒品傾向
    ，於95年8 月28日執行完畢，由臺灣板橋地方法院檢察署檢
    察官以95年度毒偵字第4966號為不起訴處分確定。詎仍不知
    警惕，於上開觀察勒戒執行完畢後5 年內，基於施用第1 級
    毒品海洛因之犯意，於97年9 月26日中午，在其位於臺北市
    ○○街160 巷4 號住處，以注射之方式施用第1 級毒品海洛
    因1 次。另基於施用第2 級毒品甲基安非他命之犯意，於同
    日中午稍晚，在其上開住處，以燒烤方式施用第2 級毒品甲
    基安非他命1 次。嗣於同日下午5 時50分許，在臺北縣三重
    市○○街19號前為警查獲，並扣得第1 級毒品海洛因（淨重
    0.1 公克，取0.0055公克鑑定用罄，餘0.0945公克），甲○
    ○所有，裝盛前開海洛因以供其日後施用之空包裝袋1 只（
    重0.26公克）、第2 級毒品甲基安非他命（淨重0.675 公克
    ，取0.0006公克鑑定用罄，餘0.6744公克），甲○○所有，
    裝盛前開甲基安非他命以供其日後施用之包裝袋2 只（合計
    重0.52公克），而查知上情。
二、案經臺北縣政府警察局三重分局報告臺灣板橋地方法院檢察
    署檢察官偵查起訴。
    理    由
一、本件被告所犯係死刑、無期徒刑、最輕本刑為3 年以上有期
    徒刑以外之罪，其於準備程序中就被訴事實為有罪之陳述，
    經法官告知簡式審判程序之旨，並聽取公訴人、被告之意見
    後，依刑事訴訟法第273 條之1 第1 項規定，經本院合議庭
    裁定，由受命法官獨任進行簡式審判程序審理，核先敘明。
二、被告於本院審理時對前揭犯罪事實坦承不諱，又被告於97年
    9 月26日為警查獲後採集之尿液，經送臺灣檢驗科技股份有
    限公司檢驗結果，呈鴉片類（嗎啡、可待因）、甲基安非他
    命陽性反應一情，有臺北縣政府警察局三重分局查獲毒品案
    件被移送者姓名、代碼對照表、臺灣檢驗科技股份有限公司
    濫用藥物尿液檢驗報告各1 份在卷可佐，足認被告前開自白
    與事實相符，堪信為真。再被告於95年間因施用毒品案件，
    經本院以95年度毒聲字第1408號裁定送觀察、勒戒後，認無
    繼續施用毒品傾向，於95年8 月28日執行完畢，由臺灣板橋
    地方法院檢察署檢察官以95年度毒偵字第4966號為不起訴處
    分確定一情，有臺灣高等法院被告前案紀錄表1 份在卷可憑
    ，其於觀察、勒戒執行完畢釋放後5 年內再犯前開毒品危害
    防制條例第10條第1 項、第2 項施用第1 級、第2 級毒品罪
    ，核與同條例第23條第2 項所定相符，自應依法訴追。本件
    事證明確，被告犯行洵堪認定，自應依法論科。
三、按海洛因、甲基安非他命分為毒品危害防制條例第2 條第2
    項第1 款、第2 款所定之第1 級、第2 級毒品，是核被告所
    為，係犯毒品危害防制條例第10條第1 項之施用第1 級毒品
    罪、第2 項之施用第2 級毒品罪。被告因施用而持有第1 級
    毒品海洛因、第2 級毒品甲基安非他命之低度行為，為施用
    行為所吸收，係不罰之前行為，不另論罪。被告所犯前開施
    用第1 、2 級毒品行為間，行為互殊、犯意各別，應予分論
    併罰。爰審酌被告前因施用毒品案件，業經觀察、勒戒，仍
    未能戒除施用毒品惡習，再犯本件施用毒品犯行，顯見其意
    志不堅，委無足取，併衡其犯罪動機、目的、所犯施用毒品
    犯行究為自戕行為，及被告犯罪後坦承犯行，態度尚可等一
    切情狀，分別量處如主文所示之刑，並定其應執行之刑。扣
    案海洛因（驗餘淨重0.0945公克）、甲基安非他命（驗餘淨
    重0.6744公克），分屬第1 、2 級毒品，不問屬於被告所有
    與否，應依毒品危害防制條例第18條第1 項前段沒收銷燬之
    ，另裝盛前開海洛因1 只（重0.26公克）、甲基安非他命之
    包裝袋2 只（合計重0.52公克），可與其內海洛因、甲基安
    非他命分別秤重（有交通部民用航空局航空醫務中心97年10
    月17日航藥鑑字第0975374 號、航藥鑑字第0975375 號鑑定
    書各1 份在卷可參），即無難以析離而無法個別宣告沒收之
    情事（參最高法院92年度臺上字第6911號判決意旨），而前
    開包裝袋為被告所有，供其裝盛海洛因、甲基安非他命以避
    免裸露、逸出及潮濕並便於被告日後施用，業經被告供承在
    卷，均屬犯罪預備之物，應依刑法第38條1 項第2 款宣告沒
    收。
據上論斷，應依刑事訴訟法第273 條之1 第1 項、第299 條第1
項前段，毒品危害防制條例第10條第1 項、第2 項、第18條第1
項前段，刑法第11條前段、第41條第1 項前段、第51條第5 款、
第38條第1 項第2 款，判決如主文。
本案經檢察官鄭潔如到庭執行職務。
中    華    民    國    97    年    12    月    31    日
                    刑事第十六庭    法  官  何燕蓉
此正本與原本無異。
如不服本判決，應於判決送達後十日內敘明上訴理由，向本院提
出上訴狀（應附繕本），上訴於臺灣高等法院。
                                    書記官  李崇文
中    華    民    國    98    年    1     月    5     日
附錄本案論罪科刑法條全文：
毒品危害防制條例第10條
施用第一級毒品者，處 6 月以上 5 年以下有期徒刑。
施用第二級毒品者，處 3 年以下有期徒刑。


司法院資訊處製作；財團法人民間司法改革基金會備份。
